臺灣臺中地方法院民事裁定
110年度小上字第129號
上  訴  人  顏速逸  
被上訴人    兆豐產物保險股份有限公司

法定代理人  游建烽  
上列當事人間返還借款事件，上訴人對於民國110年9月29日本院
臺中簡易庭110年度中小字第2046號第一審小額判決，提起上訴
，本院合議庭裁定如下：
    主    文
上訴駁回。
第二審訴訟費用新臺幣壹仟伍佰元由上訴人負擔。
    理    由
一、按對於小額程序之第一審裁判之上訴或抗告，非以其違背法
    令為理由，不得為之。又上訴狀內應記載上訴理由，表明（
    一）原判決所違背之法令及其具體內容，（二）依訴訟資料
    可認為原判決有違背法令之具體事實，民事訴訟法第436 條
    之24第2項、第436條之25分別定有明文。又所謂判決有違背
    法令，乃指判決不適用法規或適用不當，同法第468條亦有
    明文規定，依同法第436條之32第2項之規定並為小額事件之
    上訴程序所準用。再以判決有不適用法規或適用不當為上訴
    理由時，其上訴狀或理由書應有具體之指摘，並揭示該法規
    之條項或內容，若係成文法以外之法則，應揭示該法則之旨
    趣，倘為司法院解釋或最高法院之判例，則應揭示該判解之
    字號或其內容，如依民事訴訟法第469條所列第1款至第5 款
    理由提起上訴時（依前開第436條之32第2項規定，第6款並
    未準用），其上訴狀或理由書應揭示合於該條款之事實。如
    上訴人提起上訴，其訴狀所載，僅就原審取捨證據任加指摘
    ，並未具體指出原判決違背何等法規，其上訴即難認為合法
    （最高法院71年台上字第314號裁判意旨參照）。再按上訴
    狀內未表明上訴理由者，上訴人應於提起上訴後20日內，提
    出理由書於原第二審法院；未提出者，毋庸命其補正，由原
    第二審法院以裁定駁回之；上訴不合法者，第二審法院應以
    裁定駁回之，此於小額事件之上訴程序均準用之，民事訴訟
    法第436條之32第2項、第471條第1項、第444條第1項前段亦
    有明文規定。
二、上訴人上訴意旨略以：為不服本院臺中簡易庭110年度中小
    字第2046號請求返還借款事件的判決，謹於法定期間內提起
    上訴等語。
三、經查：本件第一審小額事件民事判決於民國110年10月7日送
    達上訴人後，上訴人固於110年10月18日向本院具狀提出上
    訴，惟其上訴狀僅有記載對原判決不服，並未具體表明原審
    判決有何違背法令之事實及理由，且自上訴人提起上訴後迄
    今已逾20日，仍未補提上訴理由以具體指摘原審判決有何違
    背法令之處，有收文、收狀資料查詢清單等件在卷可稽，自
    難認其已合法表明上訴理由。是依前開條文規定及裁判意旨
    ，上訴人提起本件上訴為不合法，應以裁定駁回之。
四、再按法院為訴訟費用之裁判時，應確定其費用額，民事訴訟
    法第436條之19第1項定有明文，並依同法第436條之32第1 
    項規定，於小額事件之上訴程序準用之。查上訴人提起本件
    上訴既經駁回，則上訴人應負擔之本件訴訟費用額為第二審
    裁判費，應確定為新臺幣1500元，爰諭知如主文第2項所示
    。
五、據上論結，本件上訴為不合法，爰裁定如主文。
中　　華　　民　　國　　110 　年　　11　　月　　25　　日
                  民事第四庭  審判長  法  官  黃渙文
                                      法  官  林婉昀
                                      法  官  蔡家瑜
以上正本係照原本作成。
不得抗告。
中　　華　　民　　國　　110 　年　　11　　月　　25　　日
                                      書記官  蔡秀貞